---
title: "Tutorial Rmarkdown"
output: pdf_document
---
## Sobre o Rmarkdown

O Rmarkdown é um pacote que permite gerar relatórios sofisticados, combinando textos e códigos. Assim, você pode documentar os seus trabalhos, incluindo os códigos e seus resultados, em um arquivo word, pdf, html ou até uma apresentação de powerpoint.

Para criar um arquivo .Rmd abra o Rstudio, clique em file > New file > Rmarkdown.

Selecione o formato que deseja como output (word, pdf ou html), sugiro pdf para compartilhar relatórios.

Para salvar o arquivo em pdf, clique em knit e depois selecione knit to pdf. O arquivo pdf será gerado e automaticamente aberto em uma janela do seu computador. O arquivo pdf será salvo na mesma pasta em que você salvou o arquivo .Rmd


Você também pode criar apresentações com o rmarkdown. Se você quiser criar um arquivo .Rmd para gerar uma apresentação do microsoft power point, clique em file>New file> Rmarkdown. Selecione presentation e clique na última opção, PowerPoint.

Observe um exemplo de relatório a seguir, preste atenção nos comandos utilizados. 

## Exemplo de relatório


### Eficácia de sprays de insetos

Mediu-se a quantidade de insetos (count), em unidades experimentais agrícolas tratadas com diferentes inseticidas (spray A, B, C, D, E, F):

```{r , echo = FALSE}
head(InsectSprays)
```

\newpage
Comparando-se o seis grupos tratados com os diferentes inseticidas, temos:


```{r , fig.cap= "Total insect count"}
library(ggplot2)
ggplot(InsectSprays, aes(x = spray, y = count)) + 
  geom_boxplot()+
  labs(x = "Type of spray", y = "Count of insects per experimental unit")
```


